【裁判字號】    99,消債更,46
【裁判日期】    990827
【裁判案由】    更生事件
【裁判全文】
臺灣士林地方法院民事裁定            99年度消債更字第46號
債  務  人  甲○○○○○○
上列當事人聲請更生事件，本院裁定如下：
    主  文
債務人甲○○○○○○自中華民國九十九年九月一日下午五時起
開始更生程序。
命司法事務官進行本件更生程序。
    理  由
一、按債務人不能清償債務或有不能清償之虞，且無擔保或無優
    先權之債務總額未逾新臺幣（下同）1,200 萬元者，於法院
    裁定開始清算程序或宣告破產前，得向法院聲請更生，觀諸
    消費者債務清理條例第3 條、第42條第1 項規定自明。次按
    ，法院開始更生程序之裁定，應載明其年、月、日、時，並
    即時發生效力。法院開始更生或清算程序後，得命司法事務
    官進行更生或清算程序，必要時得選任律師、會計師或其他
    適當之自然人或法人一人為監督人或管理人，復為同條例第
    45條第1 項、第16條所明定。
二、聲請意旨略以：伊有不能清償債務之虞情事，前已提出債權
    人清冊，以書面向最大債權金融機構之中國信託商業銀行股
    份有限公司（下稱中國信託銀行）請求協商，惟協商不成立
    。又伊無擔保或無優先權之債務總額未逾1,200 萬元，復未
    經法院裁定開始清算程序或宣告破產，爰向本院聲請更生等
    語。
三、經查，債務人所主張之上開事實，業據提出與中國信託銀行
    之前置協商不成立通知書（見本院卷第20頁）、債務人勞工
    保險被保險人投保資料表（見本院卷第26至27頁）、薪資證
    明及薪資轉帳帳戶存摺內頁影本（見本院卷第32至39頁）、
    生活支出證明（見本院卷第40至46頁、第50頁、第108 至11
    5 頁）、96至97年度綜合所得稅納稅證明書及98年度各類所
    得扣繳暨免扣繳憑單（見本院卷第47至49頁）、財團法人金
    融聯合徵信中心當事人綜合信用報告及協商前置專用債權人
    清冊（見本院卷第63至73頁）及債務人全戶戶籍謄本（見本
    院卷第116 至117 頁）等為證，核閱屬實，堪認為真正。次
    查，債務人除其所陳報每月應領薪資3 萬2,000 元外，別無
    其他財產可供清償，以債務人陳報之債務總金額達338 萬5,
    217 元觀之，債務人之財產確不足履行全部債務，債務人主
    張有不能清償債務情事，當屬實在。此外，債務人復查無消
    費者債務清理條例第6 條第3 項、第8 條或第46條各款所定
    駁回更生聲請之事由存在，則債務人聲請更生，應屬有據。
    揆諸首開說明，應予開始更生程序，並命司法事務官進行本
    件更生程序。
四、爰裁定如主文。
中    華    民    國    99    年    8     月    27    日
                  民事第三庭  法      官  施月燿
上為正本係照原本作成。
本件不得抗告。
中    華    民    國    99    年    8     月    30    日
                              書  記  官  朱亮彰

司法院資訊處製作；財團法人民間司法改革基金會備份。
